【裁判字號】    99,抗,397
【裁判日期】    990427
【裁判案由】    假處分
【裁判全文】
臺灣高等法院民事裁定                   99年度抗字第397號
抗  告  人  甲○○
送達代收人  劉孟錦律師
相  對  人  乙○○
送達代收人  陳明宗律師
上列當事人間假處分事件，抗告人對於中華民國99年1月20日臺
灣臺北地方法院99年度裁全字第57號裁定提起抗告，本院裁定如
下：
    主  文
抗告駁回。
抗告訴訟費用由抗告人負擔。
    理  由
一、本件相對人在原審法院聲請意旨略以：抗告人於民國（下同
    ）98年10月18將其所有坐落於台北市○○區○○段一小段59
    0地號土地所有權應有部分三分之一（下稱系爭土地 ），及
    系爭土地上之建物即門牌號 台北市○○區○○路4段30巷20
    號之2房屋（下稱系爭房屋，二者合稱系爭房地）， 由代理
    人康昆惠出面委託知見不動產仲介經紀有限公司（下稱知見
    公司）以新台幣（下同）2,080萬元代為居間出售， 伊經知
    見公司居間後，於同年 12月10日同意以2,080萬元買受系爭
    房地，並簽立買賣斡旋契約書，交付斡旋金20萬元，由知見
    公司代為收受後，經該公司通知抗告人到場簽訂買賣契約書
    ，詎抗告人竟拒不到場，主張底價應為2,480萬元， 顯係反
    悔不賣之藉口，伊依據買賣契約關係，自得請求抗告人移轉
    登記系爭房地之所有權。惟據聞抗告人正擬將系爭房地出售
    而移轉登記予第三人，縱日後伊獲勝訴判決，亦不能取得系
    爭房地之所有權，自有予以假處分之必要，爰依民事訴訟法
    第532條、第533條準用526條之規定， 並願供擔保，以補釋
    明之不足，聲請准就相對人所有系爭房屋為假處分，禁止抗
    告人將系爭房屋為移轉、處分或設定負擔等情。
二、抗告意旨雖以：相對人就本件假處分之請求，固已為相當之
    釋明，然對抗告人就系爭房屋有移轉、設定負擔、出租及其
    他處分行為，致日後不能強制執行或甚難執行之虞等假處分
    之原因，則全未釋明，原裁定竟准許相對人供擔保後為假處
    分，自屬未合，爰聲明廢棄原裁定云云。
三、惟按債權人就金錢請求以外之請求，因請求標的之現狀變更
    ，有日後不能強制執行，或甚難強制執行之虞，欲保全強制
    執行者，得聲請假處分，此為民事訴訟法第532條第1項、第
    2 項所明定。又債權人聲請假處分應就其請求及假處分之原
    因釋明之，前項釋明如有不足，而債權人陳明願供擔保或法
    院認為適當者，法院得定相當之擔保，命供擔保後為假處分
    ，同法第533條準用第526條第1項、第2項亦定有明文。又所
    謂釋明，係指當事人應提出能即時調查，可使法院信其主張
    為真實之證據（民事訴訟法第284條規定參照）。 是債權人
    聲請假處分，應就其請求及假處分之原因加以釋明，僅於釋
    明不足，而債權人陳明願供擔保後或法院認為適當者，法院
    始得定相當之擔保，命供擔保後為假處分。
四、經查，相對人主張伊與抗告人間就系爭房地已成立買賣契約
    ，伊依據買賣契約關係，自得請求抗告人履行移轉系爭房地
    所有權登記等情，已據其提出專任委託銷售契約、買賣斡旋
    契約書、台北安和郵局第002612號存證信函及掛號郵件收件
    回執為證（見原審法院卷聲證1、2、3、5），足證相對人業
    已就假處分之請求予以釋明；相對人復主張因系爭房屋所坐
    落之系爭土地正由建商辦理都市更新，價格暴漲，倘抗告人
    不依約履行，恐抗告人另以更高價出售予他人，致伊受有不
    能取得系爭房地所有權之損害等情，亦已據其提出抗告人所
    寄發之新店檳榔路郵局第000358號存證信函（見原審法院卷
    聲證4）、 系爭房地辦理都更資料及房產特搜情報資料為證
    （見本院卷被證2、3），自已就日後有不能強制執行或甚難
    執行執行之虞之假處分原因為相當釋明，並已據相對人陳明
    願供擔保，以補釋明之不足，依前開說明，顯已符合假處分
    之要件，自應准許。從而，原法院裁定准許相對人供擔保後
    ，就系爭房屋為假處分，並無違誤。抗告意旨仍執前詞指摘
    原裁定不當，聲明廢棄，為無理由。
五、爰裁定如主文。
中    華    民    國    99    年    4     月    27    日
                  民事第六庭
                        審判長法  官 林鄉誠
                              法  官 梁玉芬
                              法  官 張  蘭
正本係照原本作成。
本裁定除以適用法規顯有錯誤為理由外，不得再抗告。如提起再
抗告，應於收受後10日內委任律師為代理人向本院提出再抗告狀
。並繳納再抗告費新台幣１千元。
中    華    民    國    99    年    4     月    29    日
                              書記官 張淑芳

司法院資訊處製作；財團法人民間司法改革基金會備份。
